【裁判字號】    92,裁,1827
【裁判日期】    921218
【裁判案由】    退伍金
【裁判全文】
最  高  行  政  法  院  裁  定                  九十二年度裁字第一八二七號
    抗  告  人  乙○○
    訴訟代理人  甲  ○
右抗告人因與相對人陸軍總司令部間退伍金事件，對臺北高等行政法院中華民國九十
一年十一月二十六日九十年度簡字第七七八八號裁定，提起抗告，本院裁定如左︰
    主  文
抗告駁回。
抗告訴訟費用由抗告人負擔。
    理  由
一、按「軍公教及公營事業機關（構）人員，在任職（服役）期間死亡，或支領月退
    休（職、伍）給與人員，在支領期間死亡，而在臺灣地區無遺族或法定受益人者
    ，其居住大陸地區之遺族或法定受益人，得於各該支領給付人死亡之日起五年內
    ，經許可進入臺灣地區，以書面向主管機關申請領受公務人員或軍人保險死亡給
    付、一次撫卹金、餘額退伍金或一次撫慰金。但不得請領年撫卹金或月撫慰金；
    逾期未申請領受者，喪失其權利。」臺灣地區與大陸地區人民關係條例第二十六
    條之一第一項定有明文。是依上開法條之規定，居住大陸地區之遺族或法定受益
    人申請領受公務人員或軍人保險死亡給付、一次撫卹金、餘額退伍金或一次撫慰
    金，必須申請進入臺灣地區，以書面向主管機關申請，不得委託他人代為申請。
二、本件抗告人在原審以：伊配偶張仲華於三十八年九月一日入伍，五十四年十二月
    三十一日以傷病獲准退伍，相對人依「陸海空軍軍士官退伍除役給與發放辦法」
    第六條之規定，撥請退輔會安置就業，於退伍當時相對人依前開規定已支領先發
    退伍金部分新台幣（以下同）二、二八三元整（含勛獎章獎金），尚餘緩發退伍
    給與八、二七二元整。惟張仲華已於五十五年十二月五日死亡，抗告人係其居住
    大陸地區之遺族，爰委請在台親友甲○代為起訴，請求判命相對人給付張仲華於
    五十四年十一月十七日因輔導就業暫緩發給之退伍金、保險死亡給付、一次撫恤
    金及餘額退伍金（一次撫慰金），及自起訴狀送達被告翌日起，至清償日止，按
    年利百分之五計算之利息云云。
三、原審以：本件抗告人本人未申請許可進入臺灣地區，以書面向主管機關申請，相
    對人予以駁回，於法並無不合，從而，抗告人之訴因不備臺灣地區與大陸地區人
    民關係條例第二十六條之一第一項所定要件，其訴為不合法，因而為抗告人敗訴
    之裁定，依首開規定尚無違誤，抗告意旨仍執陳詞聲明廢棄，核無理由，應予駁
    回。
四、依行政訴訟法第二百七十二條、第一百零四條、民事訴訟法第九十五條、第七十
    八條，裁定如主文。
中    華    民    國    九十二      年      十二      月     十八       日
                    最 高 行 政 法 院  第 二 庭
                                審 判 長 法  官      陳  石  獅
                                         法  官      吳  錦  龍
                                         法  官      劉  鑫  楨
                                         法  官      高  啟  燦
                                         法  官      黃  合  文
右  正  本  證  明  與  原  本  無  異
                                         法院書記官  張  雅  琴
中    華    民    國    九十二      年      十二      月    二十六      日


司法院資訊處製作；財團法人民間司法改革基金會備份。
